【裁判字號】    98,交聲,214
【裁判日期】    980721
【裁判案由】    聲明異議
【裁判全文】
臺灣屏東地方法院交通事件裁定         98年度交聲字第214號
原處分機關  交通部公路總局高雄區監理所屏東監理站
異  議  人  乙○○
上列受處分人因違反道路交通管理處罰條例事件，對於交通部公
路總局高雄區監理所屏東監理站民國98年06月08日所為之處分（
原處分：屏監違字第裁82-V00000000號）聲明異議，本院裁定如
下：
    主  文
異議駁回。
    理  由
一、原處分意旨略以：受處分人即異議人乙○○（下稱異議人）
    於民國98年4 月25日14時20分，駕駛車牌號碼L65-193 號重
    型機車，行經屏東縣屏東市○○路與重慶路口時，因駕車行
    經有燈光號誌管制之交岔路口闖紅燈之違規情節，爰依道路
    交通管理處罰條例第53條第1 項、第63條第1 項第3 款等規
    定，裁處罰鍰新臺幣（下同）1,800 元，並記違規點數3 點
    等語。
二、異議意旨略以：異議人於民國98年4 月25日14時20分許，駕
    駛車牌號碼L65-193 號重型機車，行經屏東縣屏東市○○路
    與重慶路段，因闖紅燈被警攔查，疑員警趁異議人與後座乘
    載友人聊天有未注意交通號誌可能之弱點，藉異議人尚處疑
    惑之不確定狀態下趁隙開立舉發單。且員警攔查地點與舉發
    違規地點尚距有200 公尺以上之遙，其中尚有間隔其他閃黃
    燈之路口，員警於攔查異議人當時亦未說明由何處目視異議
    人於何地點違規，僅堅稱異議人有闖紅燈之行為，並無積極
    證據佐證，且異議人行經該路口前，係至逢甲路上肯德雞速
    食店購買餐點，取餐後於逢甲路及中山路口等候紅燈，綠燈
    號誌亮起後始繼續由東向西往民族路行駛。經異議人重回現
    場測試與模擬，逢甲、中山路口之綠燈秒數為45秒，民族、
    重慶路口之綠燈秒數為58秒，逢甲、中山路口之紅燈倒數秒
    數至15秒時，民族、重慶路口始轉為綠燈，顯示中山路口與
    重慶路口之綠燈號誌尚有43秒之重疊，中山路口至重慶路距
    離約235 公尺左右，以當時異議人時速約為40公里／小時計
    算，由中山路口行經重慶路口需21秒，顯示異議人經中山路
    口，於重慶路口下一個紅燈前通過尚有充足之時間，乃得確
    定異議人當時並無闖越紅燈云云。但舉發甲○○○○依當時
    該路口之其他同步變化及對應變化之燈號，可以判斷異議人
    所通過路口之燈號是否為紅燈，業如前述，是異議人抗辯員
    警未說明由何處目視異議人於何地點違規，自無理由，為此
    聲明異議，請求撤銷原處分。
三、按汽車駕駛人，行經有燈光號誌管制之交岔路口闖紅燈者，
    處新台幣（下同）1,800 元以上5,400 元以下罰鍰；汽車駕
    駛人有第53條之情形者，除依原條款處罰鍰外，並予記違規
    點數3 點，道路交通管理處罰條例第53條第1 項、第63條第
    1 項第3 款分別定有明文。
四、經查：
  (一)員警稽查違反交通法規之各種違規行為，本有不同之執行
      方法；就超速或酒醉駕車等類型之違規行為，固須輔以科
      學工具量測行車速度、血液或吐氣中所含酒精濃度，始得
      判定；然就闖紅燈而言，應由執行交通勤務之員警以目視
      方式，即可確定；又闖越紅燈之違規行為，本質上具高度
      危險性，發生時間甚短，屬稍縱即逝之違規行為，自難強
      令員警於每次舉發闖紅燈之違規行為時，均須另輔以其他
      證據。此在數量龐大且突發狀況較多之交通事件中尤然，
      不因未經拍照存證或其他科學方法舉證而有異。再者，又
      依屏東縣政府警察局屏東分局98年5 月11日屏警分交字第
      0980011601號函可查（見本院卷第15頁），本件員警執行
      勤務地點屬日間、當時天氣晴朗、能見度良好，異議人在
      員警告知闖紅燈時，坦承係與後座友人聊天，未注意交通
      號誌而闖越路口紅燈之話語；是員警在光線良好之情形下
      執行交通勤務，心神專注於辨識號誌燈號運作情形及於紅
      燈亮啟時，闖越通過之車輛，應不至於辨識錯誤；即以異
      議人違規當時之情況及經驗法則，已足能補強員警執行勤
      務之際，依法舉發之正確性。
  (二)異議人於前揭時間騎乘上開重型機車，行經屏東縣屏東市
      ○○路與重慶路口，面對紅燈仍穿越路口，嗣為警攔查等
      情，業據證人即舉發甲○○○○於本院訊問時以具結擔保
      其供述之真實性並在負擔偽證罪之心理處罰狀態下證稱：
      我在民族路看到紅燈，看到異議人直闖紅燈，才把他攔下
      來，我在重慶路接近民族路口看到的。我當時舉發站的位
      置是民族路與博愛路口。我只有看到異議人闖紅燈，沒有
      看到交談等語（見本院卷第22頁），並有舉發違反道路交
      通管理事件通知單可稽（見本院卷第7 頁），又執勤員警
      本其維護交通秩序、安全職責所為之舉發，自應受到合法
      、正確之推定，且衡諸執勤甲○○○○與異議人素不相識
      ，亦無怨隙，又於本院具結擔保其證述真實，自無設詞攀
      誣異議人之可能，其證言應堪採信。是異議人顯有前述之
      違規事實，應堪予以認定。
五、綜上所述，異議人確有於前揭時、地騎乘上開機車行經有燈
    光號誌管制之交岔路口闖紅燈之違規行為無訛。從而，原處
    分機關依道路交通管理處罰條例第53條第1 項、違反道路交
    通管理事件統一裁罰基準及處理細則第43條、第45條、第67
    條暨違反道路交通管理事件統一裁罰基準表之規定，裁處異
    議人罰鍰1,800 元，並依同條例第63條第1 項第3 款規定，
    併予記違規點數3 點，核無違誤。異議人聲明異議，為無理
    由，應予駁回。
六、據上論斷，應依道路交通案件處理辦法第19條，裁定如主文
    。
中    華    民    國    98    年    7     月    21    日
                  交通法庭      法  官  潘正屏
以上正本證明與原本無異。
如不服本裁定應於收受送達後5 日內向本院提出抗告書狀敘述抗
告之理由抗告於臺灣高等法院高雄分院。
中    華    民    國    98    年    7     月    21    日
                                書記官  唐明煌


司法院資訊處製作；財團法人民間司法改革基金會備份。
